臺灣桃園地方法院裁定　　　　　　　　110年度桃秩字第109號
移送機關　　桃園市政府警察局桃園分局
被移送人　　楊子賢　


上列被移送人因違反社會秩序維護法案件，經移送機關以民國11
0 年10月7 日桃警分刑秩字第1100063663號移送書移送審理，本
院裁定如下：
    主  文
楊子賢無正當理由攜帶具有殺傷力之器械，處罰鍰新臺幣伍仟元
。
扣案之摺疊刀壹把沒入。
    事實及理由
一、被移送人楊子賢於下列時地有違反社會秩序維護法之行為：
  ㈠時間：民國110年10月5日上午8時51分許。
  ㈡地點：桃園市○○區○○路000號。
  ㈢行為：無正當理由攜帶具有殺傷力之摺疊刀1 把。
二、按無正當理由攜帶具有殺傷力之器械者，處3 日以下拘留或
    新臺幣3 萬元以下罰鍰，社會秩序維護法第63條第1項第1款
    定有明文。經查，被移送人楊子賢於上揭時間，攜帶摺疊刀
    1 把至本院等情，業據被移送人於警詢時坦承不諱，復有桃
    園市政府桃園分局之扣押筆錄、扣押物品目錄表、現場照片
    在卷可稽，並有扣案之摺疊刀1 把可佐，則上開事實堪以認
    定。至被移送人雖辯稱：我一時沒有注意而放在包包內云云
    ，惟扣案之折疊刀係金屬製品，質地堅硬，堪認於客觀上足
    以對他人生命、身體產生危害，而具有殺傷力。又衡諸社會
    通念，一般人平時並無攜帶上開器械之必要，是被移送人所
    為恐有因濫用或誤用扣案之器械，而對於社會大眾之生命安
    全及社會安寧產生危害之虞，應認被移送人攜帶上開具殺傷
    力之器械並無正當理由，是被移送人之違序行為，堪以認定
    ，應依社會秩序維護法第63條第1 項第1 款之規定論處。本
    院審酌被移送人之違犯情節、動機、手段及其行為對社會所
    生之潛在危險等一切情狀，量處如主文第1 項所示之處罰。
三、末按供違反社會秩序維護法行為所用之物，以行為人所有者
    為限，得沒入之，社會秩序維護法第22條第3 項前段定有明
    文。經查，本件扣案之摺疊刀1 把係被移送人違反社會秩序
    維護法行為所用之物，且被移送人於警詢時已自承上開扣案
    物為其所有等語，爰依法宣告沒入，附此敘明。
四、依社會秩序維護法第45條第1 項、第63條第1 項第1 款、第
    22條第3 項，裁定如主文。
中    華    民    國   110    年    10    月    15    日
                  桃園簡易庭  法  官  顏嘉漢
以上正本證明與原本無異。
如不服本裁定，應於送達後5 日內，向本院提出抗告狀並表明抗
告理由（須附繕本）。
中    華    民    國   110    年    10    月    15    日
                              書記官  楊上毅
附錄違反社會秩序維護法之法條：
社會秩序維護法第63條第1項第1款
有左列各款行為之一者，處3 日以下拘留或新臺幣3 萬元以下罰
鍰：
一、無正當理由攜帶具有殺傷力之器械、化學製劑或其他危險物
    品者。